【裁判字號】    97,訴,13
【裁判日期】    970411
【裁判案由】    毒品危害防制條例
【裁判全文】
臺灣板橋地方法院刑事判決                97年度訴字第13號
公  訴  人  臺灣板橋地方法院檢察署檢察官
被      告  甲○○
                    （現於臺灣新店戒治所強制戒治中）
選任辯護人  周珮琦律師
            趙元昊律師
            許瑞榮律師
被      告  乙○○
選任辯護人  沙洪律師
上列被告因違反毒品危害防制條例案件，經檢察官提起公訴（九
十六年度偵字第二七六三一號、第二七六三二號、第二七六三三
號、第二七六三四號），本院判決如下：
    主  文
一、甲○○販賣第二級毒品，累犯，處有期徒刑捌年；扣案甲基
    安非他命柒包（驗前毛重合計壹零伍壹點肆公克）均沒收銷
    燬，上開甲基安非他命之外包裝袋玖個均沒收之。又未經許
    可，持有手槍，累犯，處有期徒刑陸年，併科罰金新臺幣拾
    萬元，罰金如易服勞役，以新臺幣壹仟元折算壹日；扣案義
    大利BERETTA 廠製九二ＤＳ型制式半自動手槍壹支（含彈匣
    壹個，廠製槍號為Ｍ一八八六八Ｚ號，槍枝管制編號為00
    00000000號）、未試射之九釐米制式子彈伍顆、已
    試射之制式九釐米子彈參顆、未試射之九釐米非制式子彈壹
    顆、已試射之九釐米非制式子彈壹顆均沒收。以上宣示之有
    期徒刑，應執行有期徒刑拾參年拾月。
二、乙○○幫助販賣第二級毒品，處有期徒刑肆年；扣案甲基安
    非他命柒包（驗前毛重合計壹零伍壹點肆公克）均沒收銷燬
    ，扣案義大利BERETTA 廠製九二ＤＳ型制式半自動手槍壹支
    （含彈匣壹個，廠製槍號為Ｍ一八八六八Ｚ號，槍枝管制編
    號為0000000000號）、未試射之九釐米制式子彈
    伍顆、未試射之九釐米非制式子彈壹顆均沒收。
    事  實
一、甲○○前因恐嚇、偽造文書、違反毒品危害防制條例及藥事
    法案件，經臺灣臺北地方法院以八十七年度訴字第五○四號
    判處有期徒刑七月、四月、一年二月及九月確定；又因偽造
    有價證券案件，經臺灣高等法院以八十七年度上訴字第三八
    一○號判處有期徒刑四年確定；再因違反槍砲彈藥刀械管制
    條例案件，經本院以八十八年度訴字第七八九號判處有期徒
    刑六月及一年確定；復因竊盜案件，經臺灣臺北地方法院以
    八十八年度易字第一一三七號判處有期徒刑一年確定；以上
    所處罪刑經定應執行刑為有期徒刑九年，發監執行後於民國
    九十四年八月二十四日假釋，嗣於九十六年五月三十日因假
    釋期滿未經撤銷假釋而視為執行完畢（以上罪刑之執行於
    本件構成累犯）。乙○○前因殺人案件，經陸軍第六軍團以
    八十八年度軍法字第二四號判處有期徒刑十五年確定，發監
    執行後於九十四年十一月十五日假釋，現仍在假釋期中（此
    部分於本件不構成累犯）。
二、甲○○明知年籍不詳之成年男子周金宗（音同）所持有之義
    大利BERETTA 廠製九二ＤＳ型制式半自動手槍乙支（含彈匣
    乙個，廠製槍號為Ｍ一八八六八Ｚ號，查獲後編定槍枝管制
    編號為0000000000號）、九釐米制式子彈八顆及
    九釐米非制式子彈二顆，係槍砲彈藥刀械管制條例所規定非
    經中央主管機關許可不得持有之槍械及子彈，竟仍於九十六
    年十月間某日，在國道一號新莊交流道下方，以新臺幣（下
    同）二十五萬元之價格，向周金宗購得上開槍彈而非法持有
    之。又其明知甲基安非他命屬毒品危害防制條例所列之第二
    級毒品，非經許可不得販賣，竟因經營六合彩虧損甚鉅及父
    病需款之故，萌生藉由向他人購入甲基安非他命再轉售他人
    以賺取差價而為營利之犯意，先與年籍不詳居住高雄市綽號
    「瑞哥」之成年男子約定將於九十六年十一月十一日上午至
    高雄市向之購買甲基安非他命後，即積極準備南下購毒事宜
    ，為防途中為他人劫奪，乃欲隨身攜帶上開槍彈南下藉以防
    身。然因慮及路程遙遠為恐途中為警查緝，遂連繫乙○○提
    供所有車牌號碼為五五○五─ＴＨ號之自用小客車作為交通
    工具，並指示乙○○事先將該車右前座手套箱改裝，並準備
    可將其內螺絲卸除之螺絲起子乙支，俾利甲○○用以卸除手
    套箱後將槍、彈及購得之甲基安非他命藏置其內之隱密空間
    。乙○○明知於此，竟仍應允之，而基於幫助持有制式手槍
    與子彈及幫助販入第二級毒品之犯意，於完成該車藏物空間
    之改裝後，在九十六年十一月十一日凌晨一時許，駕駛上開
    車輛至臺北縣新莊市○○路三二三號四樓之一接載甲○○，
    再至同市○○○路接載不知情之女性友人丙○○後，即自五
    股交流道循國道一號南下，於同日八時許自左營交流道離開
    國道一號，乙○○與丙○○即停留在位於高雄市左營區某址
    之麥當勞速食店內等候，甲○○則單獨駕車於九時許至高雄
    市○○○○街某址民宅之約定地點與「瑞哥」會合，以一百
    三十萬元之價格向其購得第二級毒品甲基安非他命七包（驗
    前毛重合計一千零五十一點四公克）而為販入，再至附近某
    加油站，以乙○○事先準備之螺絲起子卸除該車手套箱之七
    顆螺絲而取出手套箱後，將所購得之上開甲基安非他命與所
    攜帶之槍彈藏置於箱後之空間，再將手套箱放回原處並以螺
    絲鎖定後，始駕車返回上開麥當勞速食店接載張宗男與丙○○，旋即駕車沿國道一號北返。嗣因行政院海岸巡防署北部
    地區巡防局循線得知甲○○購毒情資，而於同日十五時三十
    分許，在國道一號泰山收費站攔停該車，並於卸除車上手套
    箱螺絲而取出該箱後，在箱後空間起獲上開槍彈與甲基安非
    他命而查獲。
三、案經行政院海岸巡防署北部地區巡防局移送臺灣板橋地方法
    院檢察署檢察官偵查起訴。
    理  由
一、犯罪事實之認定：
  (一)訊之被告甲○○、乙○○固坦認偕同駕車南下後北返，並為
    警在車上起獲上開槍彈及甲基安非他命之事實，惟均矢口否
    認有何犯行。被告甲○○辯稱係為供自己施用之目的，而出
    資三十萬元，與友人「阿基」、「阿生」合資湊集一百三十
    萬元後，由其出面向「瑞哥」購買甲基安非他命，而於購得
    後以隨車工具之螺絲起子卸除手套箱欲為藏置毒品時，始發
    現內有槍彈，因伊之前即知乙○○擁有槍枝，乃於接載乙○○及丙○○後，提醒乙○○槍放在車上要小心一點云云。被
    告乙○○則辯以當日係由甲○○電邀男下遊玩，伊完全不知
    購毒事宜，亦不知車上起獲之槍彈從何而來云云。
  (二)經查：
    1.被告甲○○先與年籍不詳居住高雄市綽號「瑞哥」之成年
      男子約定將於九十六年十一月十一日上午至高雄市向之購
      買甲基安非他命後，即連繫乙○○提供所有車牌號碼為五
      五○五─ＴＨ號之自用小客車作為交通工具共同南下，被
      告乙○○遂於九十六年十一月十一日凌晨一時許，駕駛上
      開車輛至臺北縣新莊市○○路三二三號四樓之一接載被告
      甲○○，再至同市○○○路接載不知情之女性友人丙○○
      後，即自五股交流道循國道一號南下，於同日八時許自左
      營交流道離開國道一號，被告乙○○與丙○○即停留在位
      於高雄市左營區某址之麥當勞速食店內等候，被告甲○○
      則單獨駕車至高雄市○○○○街某址民宅之約定地點與「
      瑞哥」會合，以一百三十萬元之價格向其購得第二級毒品
      甲基安非他命七包（驗前毛重合計一千零五十一點四公克
      ），再至附近某加油站，以螺絲起子卸除該車手套箱之七
      顆螺絲而取出手套箱後，將所購得之上開甲基安非他命藏
      置於箱後之空間，再將手套箱放回原處並以螺絲鎖定後，
      始駕車返回上開麥當勞速食店接載被告張宗男與丙○○，
      旋即駕車沿國道一號北返，嗣因行政院海岸巡防署北部地
      區巡防局循線得知被告甲○○購毒情資，而於同日十五時
      三十分許，在國道一號泰山收費站攔停該車，並於卸除車
      上手套箱螺絲而取出該箱後，在箱後空間起獲上開甲基安
      非他命及義大利BERETTA 廠製九二ＤＳ型制式半自動手槍
      乙支（含彈匣乙個，廠製槍號為Ｍ一八八六八Ｚ號，查獲
      後編定槍枝管制編號為0000000000號）、九釐
      米制式子彈八顆及九釐米非制式子彈二顆等情，為被告二
      人均是認在卷，核與證人丙○○於偵查中所述當日與被告
      二人乘車南下並旋為北返之情節合致（丙○○於偵查中所
      為供述，核與被告二人所為陳述合致，並無顯不可信之情
      形，依刑事訴訟法第一百五十九條之一第二項之規定，得
      為證據），復有上開扣案槍彈與甲基安非他命可資佐據（
      上開扣案物係警於依法逮捕被告二人後所為逕行搜索之附
      帶扣押，得為證據），堪為認定。又扣案甲基安非他命七
      包，經鑑定確認為甲基安非他命之成分，此有內政部警政
      署刑事警察局九十六年十一月二十八日刑鑑字第○九六○
      一七二八一一號鑑定書可稽。另扣案槍彈經鑑定結果，槍
      枝部分係義大利BERETTA 廠製九二ＤＳ型制式半自動手槍
      ，槍管內具六條右旋來復線，繫發功能正常，可供擊發同
      口徑制式子彈使用，認具殺傷力；又子彈十顆部分，其中
      八顆為九釐米制式子彈，經採樣三顆試射，均可擊發，認
      具殺傷力，另二顆為九釐米非制式子彈，由口徑九釐米制
      式空包彈組合直徑八點九（正負零點五五）釐米金屬彈頭
      而成，經採樣乙顆試射，可擊發，認具殺傷力，此有內政
      部警政署刑事警察局九十六年十二月七日刑鑑字第○九六
      ○一七二○○五號槍彈鑑驗書附卷可。是以本件扣案甲基
      安非他命係被告甲○○價購而得，且於查獲前與上開具殺
      傷力之制式手槍、子彈藏置在被告乙○○所有、由被告二
      人所共乘自臺北南下旋即北返之前開自用小客車手套箱後
      方隱密空間之事實，當無疑義。
    2.雖被告二人均否認有意圖營利而販入甲基安非他命及非法
      持有槍彈之犯行，並以前開情詞置辯，惟：
      (1)扣案槍彈係被告甲○○於九十六年十月間某日，在國道
        一號新莊交流道下方，以新臺幣（下同）二十五萬元之
        價格，向周金宗價購而得，而於本件駕車南下購買甲基
        安非他命之時攜帶俾為防身等情，業經被告甲○○於偵
        查中自白明確（參九十六年度偵字第二七六三四號偵查
        卷，下稱為偵查卷，第一七七頁）。雖被告甲○○於本
        件查獲翌日之九十六年十一月十二日接受警詢、偵訊及
        本院受理檢察官之羈押聲請而為訊問之時，均陳稱該等
        槍彈係某綽號「金龜」之男子於九十六年四、五月間所
        寄放，且當時「金龜」表示此係改造手槍，伊並亦不知
        為制式手槍云云（參偵查卷第十八頁、第一○三頁及本
        院九十六年度聲羈字第一一四一號卷第四頁）；然其於
        九十六年十二月十八日第二度接受偵訊時，距其為警查
        獲之日已達月餘，且此期間內始終在押（參臺灣高等法
        院被告前案紀錄表），其既在第二次偵訊時改稱扣案槍
        彈係其價購而得，而仍為不利自己之供述，並敘明先前
        應訊時係因「金龜」業已過世，故諉稱係由該人所寄放
        等語，堪信係其在此偌長期間內就自身涉案利害關係為
        充分考量後慎重所為，核並與查獲扣案槍彈之情形並無
        扞格之處，且其所稱係以高達二十五萬元之鉅款購得扣
        案槍彈乙節，亦與扣案槍枝係屬價昂之制式手槍之情形
        合致，益見其當時亦知所購手槍為制式槍枝而非一般改
        造槍枝無疑，堪信其偵查中之自白應與事實相符。又被
        告甲○○雖於本院審理時再度改異前詞，辯稱係於將所
        購得之甲基安非他命藏置在手套箱後時，始發現其內有
        扣案槍彈，猜測應係車主即被告乙○○所有，而起訴前
        係因顧慮乙○○仍在假釋中，故自願為上開不利自己之
        自白而為之承擔，然起訴後認為罪太重，故不願再為乙○○扛罪云云；然此與其前開偵查中之明確自白出入甚
        鉅，其可信度已值存疑，且亦與被告乙○○否認持有扣
        案槍彈之供述不符，尤難信為屬實，況其先前曾因多起
        案件而受應執行刑長達九年之刑罰，其中並包括因違反
        槍砲彈藥刀械管制條例而受宣示之有期徒刑六月及一年
        ，此有臺灣高等法院被告前案紀錄表在卷可稽，堪認其
        對違反槍砲彈藥刀械管制條例刑罰之輕重及刑事訴訟進
        行中被告自白對於事實認定之重要性，均有深刻之理解
        ，尤難諉稱當時不知自白及違反槍砲彈藥刀械管制條例
        之嚴重性，則其於此等情況下既仍出於自由意志為上開
        偵查中不利自己之自白，茍非內容符實顯難如此，益足
        認應與事實相符。至於被告甲○○雖猶辯稱警詢中雖出
        於自由意志而坦承持有槍彈，然此供述並非屬實，且於
        完成筆錄簽名時伊欲更改此部供述時為警所拒並遭毆打
        云云；然縱使所稱警察拒絕其更改筆錄之情節屬實，亦
        不影響其先前供述係出於自由意志之情形，且該次警詢
        筆錄有關持有槍彈之供述，亦未經本院採為認定事實之
        證據方法，而與本件事實認定無涉，被告甲○○此部分
        辯解自亦不影響上開事實認定。綜上，被告甲○○於九
        十六年十二月十八日就價購而持有槍彈乙節所為之自白
        ，既有扣案槍彈可為佐證，且是項自白以其前案紀錄及
        本案遭查獲後之應訊情形相互參，亦與經驗法則及論理
        法則合致，足認與事實相符，其於本院審理中所為否認
        持有之辯解，諒係事後圖卸之詞，無可採信，其如事實
        欄所載非法持有扣案槍彈之事實，足為認定。
      (2)又被告甲○○係基於販賣之意圖，而向「瑞哥」購入扣
        案甲基安非他命之事實，亦據被告甲○○於九十六年十
        一月十二日接受本院因受理檢察官之羈押聲請而為訊問
        時，明確自白在卷（參本院九十六年度聲羈字第一一四
        一號卷第四頁）。雖其嗣在本院審理中亦翻異前供，改
        稱係為供自己施用之目的，而出資三十萬元，與友人「
        阿基」、「阿生」合資湊集一百三十萬元後，由其出面
        向「瑞哥」購買甲基安非他命云云。惟其上開自白係向
        法官所為之陳述，堪認係出於自由意志經充分考量後所
        為，其當時並陳稱係因經營六合彩虧損甚鉅及父病需款
        之故，而萌生藉由向他人購入甲基安非他命再轉售他人
        之意圖等語（參本院九十六年度聲羈字第一一四一號卷
        第五頁），對於所稱營利意圖之動機亦能清楚敘明；且
        扣案甲基安非他命數量高達千餘克，顯已超出供自己施
        用所需之數量至鉅，而與其上開在本院訊問時所為之為
        轉售圖利之目的而購入之自白相為合致，堪信其是項自
        白應與事實相符。而被告所辯稱合資購買之人，於偵查
        中陳稱係綽號「阿文」之男子及「阿文」之友人（參偵
        查卷第一○二頁），於本院準備程序中又改稱係「阿基
        」與「阿偉」（參本院卷第六○頁），於審理中再度變
        稱係「阿基」與「阿生」（參本院審判筆錄第二七頁）
        ，其對於所稱合資購買之友人為何，竟先後為三種相異
        之供述，顯係憑空捏造，其虛詞匿飾之情甚明，自無足
        採信。另被告甲○○雖於審理中又稱上開在本院所為之
        自白，係因候審時有他案被告向其表示向法官承認想賣
        才有機會交保，方為此項自白云云；然此不惟並無事證
        可佐，空口置辯已難憑信；且以其前有多項包括違反毒
        品危害防制條例案件之前科紀錄，若謂不知坦承意圖轉
        售圖利而購入毒品之嚴重性，實亦難取信於人，是其此
        項置辯亦難信為屬實，且益見其是項自白並非出於違法
        取供，而係出於其自由意志所為無訛。是以被告甲○○
        係基於轉售營利之意圖，而向「瑞哥」販入扣案甲基安
        非他命之事實，亦堪為認定。
      (3)被告乙○○雖始終否認知悉被告甲○○購毒及持有槍彈
        之情形，而以上開情詞置辯，另被告甲○○於警詢、偵
        查及本院羈押訊問中亦附和其詞，陳稱被告乙○○對於
        其邀約南下之目的係為購毒及攜有槍彈之事均不知情云
        云，另於本院審理時仍證稱係以遊玩為由邀約被告乙○○及丙○○共同南下，然其二人對自己實係欲前往購毒
        乙事並不知悉云云。惟：按販賣毒品及持有槍彈均係刑
        罰極重之罪名，曾因違反毒品危害防制條例案件、槍砲
        彈藥刀械管制條例獲判罪刑及執行之被告甲○○尤無不
        知之理，則其購毒、攜槍之時當極力避免不相甘之人參
        與，以減少不慎為警查緝之風險；然本件被告甲○○係
        電話連絡由被告乙○○提供其所有之自用小客車，而專
        程自臺北南下高雄購毒旋即北返乙節，業據被告甲○○
        證述在卷，若謂被告乙○○對被告甲○○購毒之真正目
        的及為此攜槍防身之事毫無所悉，實難認與事理無違。
        且被告甲○○所購得之甲基安非他命及所攜之槍彈，亦
        在該車上極為隱密甚難查覺之處為警起獲，亦如前述，
        茍非由車主即被告乙○○告知，被告甲○○勢難得悉而
        藏置該處，益見被告乙○○應有協助被告甲○○為違法
        行為之情形。再依卷附被告甲○○與乙○○之電話監聽
        譯文所示，被告甲○○在出發南下電話詢問被告乙○○
        是否欲共同南下，被告乙○○則稱願意，並表示自己可
        順便找個外快等語（參偵查卷第七○頁，本案認定事實
        所憑監聽譯文，經被告二人於審理中確認為其二人當時
        通話內容無誤，核屬被告二人審判外之供述，就其等自
        己犯罪事實部分得為證據），此與被告二人所稱當時係
        單純邀約南下遊玩之情形顯然有間，其二人此部分之供
        述顯有可疑；況事實上被告二人於凌晨一時許之深夜啟
        程駕車南下到達高雄市，於八時許到達高雄市後，旋即
        北返而於下午三時三十分許行經泰山收費站時為警查獲
        ，已如前述，客觀上顯與所稱南下目的係在遊玩之情形
        迥然有異，所稱被告乙○○並不知悉被告甲○○南下購
        毒乙事云云，尤難憑信。再依其二人於出發前在九十六
        年十一月十一日零時三十一分二十三秒之電話監聽譯文
        ，被告乙○○主動致電被告甲○○表示：「我有教人把
        車作好了，你不用準備，輕巧的，我還要準備什麼？」
        等語（參偵查卷第七一頁），相應於被告甲○○係將槍
        彈與購得之甲基安非他命藏置在需先將該車右前座手套
        箱內螺絲卸除拆下手套箱後始能發覺之藏物空間之事實
        ，足認被告乙○○上開通話中所稱之「教人把車作好了
        」、「輕巧的」等語，係指其已著人將該車右前座手套
        箱改裝，並準備可將其內螺絲卸除之螺絲起子乙支，俾
        利甲○○用以卸除手套箱後將槍、彈及購得之甲基安非
        他命藏置其內之隱密空間之意。雖被告二人一再辯稱上
        開通話內容所稱之「車」係指安非他命吸食器云云，而
        此項辯解亦與一般吸毒者確有習稱安非他命吸食器為「
        車」之情形亦無所違，另被告甲○○亦證稱當日使用之
        螺絲起子係該車原本之隨車工具云云。然被告二人就所
        稱之吸食器係於何時由被告甲○○委託被告乙○○製作
        ？該吸食器究為玻璃或塑膠材質？由何人所製作？完成
        後有無於案發當日交予被告甲○○？等相關情節，所述
        不惟各自前後不一，並互為扞格（參本院聲羈卷第五頁
        、第八頁、本院卷審判筆錄第七頁至第九頁、第十六頁
        、第二七頁），而被告甲○○於本院羈押訊問時原稱當
        日使用之螺絲起子係自己購買云云（參本院聲羈卷第五
        頁），嗣於審理中又改稱係該車之隨車工具云云（參本
        院卷審判筆錄第二七頁），亦為先後出入至鉅；況本案
        查獲之時，並未起獲任何安非他命吸食器（參偵查卷附
        扣押物品目錄表），顯見其二人此部分所辯均非屬實，
        而無足採信。是以被告乙○○係以提供交通工具及改裝
        隱密藏置空間之方式，便利被告甲○○攜槍前往高雄地
        區購買甲基安非他命及藏置之事實，已足認定；而其行
        為僅在提供助力俾使被告甲○○能在安全之情形下易於
        實施販入甲基安非他命與持有槍彈之犯罪，客觀上係屬
        幫助行為。公訴人雖認被告乙○○與甲○○就販入甲基
        安非他命具有犯意聯絡而為共同正犯，另扣案槍彈亦為
        被告乙○○所提供，而與被告甲○○就此非法持有槍彈
        之部分同為共同正犯。然依卷存事證，被告乙○○客觀
        上僅有提供交通工具及改裝隱密藏置空間，以便利被告
        甲○○攜槍前往高雄地區購買甲基安非他命及藏置之幫
        助行為，並無積極事證可進一步認定其就被告甲○○販
        入安非他命及攜槍之行為有基於自己犯罪之意思而與之
        為共同犯意聯絡；且扣案槍彈事實上係由被告甲○○所
        購得而持有，另被告二人上通話內容所稱之「教人把車
        作好了」、「輕巧的」等語，係指其已著人將該車右前
        座手套箱改裝，並準備可將其內螺絲卸除之螺絲起子乙
        支等，已詳如前述，則依現存事證，應僅能認定被告乙○○幫助被告甲○○販入甲基安非命及持有槍彈之事實
        ，而尚難遽認與被告甲○○具共同正犯之關係。
  (三)綜上所述，本件事證已臻明確，被告二人如事實欄所載之犯
    行足為認定，應予依法論科。
二、論罪科刑之法律適用：
  (一)論罪部分：按甲基安非他命屬於毒品危害防制條例第二條第
    二項第二款所規定之第二級毒品，被告甲○○基於轉售圖利
    之意圖而販入甲基安非他命，核其所為，係犯毒品危害防制
    條例第四條第二項之販賣第二級毒品罪、槍砲彈藥刀械管制
    條例第七條第四項之非法持有手槍罪及同條例第十二條第四
    項之非法持有子彈罪；被告乙○○所為，係犯刑法第三十條
    第一項前段、毒品危害防制條例第四條第二項之幫助販賣第
    二級毒品罪，與刑法第三十條第一項前段、槍砲彈藥刀械管
    制條例第七條第四項、第十二條第四項之幫助非法持有手槍
    罪與幫助非法持有子彈罪。公訴人雖認被告乙○○係犯毒品
    危害防制條例第四條第二項之販賣第二級毒品罪、槍砲彈藥
    刀械管制條例第七條第四項之非法持有手槍罪及同條例第十
    二條第四項之非法持有子彈罪；惟被告乙○○係基於幫助之
    意思，以提供交通工具及改裝藏物空間之方式協助被告甲○○，俾其易於實施販入甲基安非他命與非法持有槍彈之犯罪
    ，其行為於客觀上係屬幫助行為，而其既未參與販賣海洛因
    之議價、付款、交付買賣標的物或將甲基安非他命與槍彈置
    入自己實力支配監督下之構成要件行為，復無事證可認其就
    本件販入甲基安非他命及持有槍彈之犯罪係以自已犯罪之意
    思而提供幫助，應認其係基於幫助被告甲○○犯罪之意思而
    為上開幫助行為，為幫助犯，已如前所述，自應論其刑法第
    三十條第一項前段、毒品危害防制條例第四條第二項之幫助
    販賣第二級毒品罪，與刑法第三十條第一項前段、槍砲彈藥
    刀械管制條例第七條第四項、第十二條第四項之幫助非法持
    有手槍罪與幫助非法持有子彈罪；而此幫助行為與檢察官起
    訴正犯行為之基本社會事實相同，本院自應依法審判，且論
    罪法條亦與檢察官所引起訴法條為同一，而無庸變更檢察官
    之起訴法條。被告甲○○以單一持有行為同時觸犯非法持有
    制式手槍罪及非法持有子彈罪，為想像競合犯，應依刑法第
    五十五條之規定，從其中較重之同條例第七條第四項之非法
    持有制式手槍罪論處；而其所犯上開販賣第二級毒品罪與非
    法持有制式手槍罪之間，核無實質上一罪或裁判上一罪之關
    係，應予分論併罰。被告乙○○以單一幫助行為，同時觸犯
    幫助販賣第二級毒品罪、幫助非法持有制式手槍罪及幫助非
    法持有子彈罪，為想像競合犯，應依刑法第五十五條之規定
    ，從其中較重之幫助販賣第二級毒品罪論處。被告甲○○有
    事實欄所載之犯罪科刑執行紀錄，此有臺灣高等法院被告前
    案紀錄表附卷足參，其於有期徒刑執行完畢後五年以內以故
    意再犯本件最重本刑為有期徒刑以上之罪，為累犯，應依刑
    法第四十七條第一項之規定均為加重其刑。被告乙○○幫助
    他人犯販賣第二級毒品罪，為從犯，依刑法第三十條第二項
    之規定按正犯即販賣第二級毒品罪之刑減輕之。
  (二)科刑部分：爰審酌被告二人於本件行為前有如事實欄所載之
    犯罪紀錄，有臺灣高等法院被告全國前案紀錄表附卷足據，
    足認其二人均素行不佳，本案販入毒品數量亦鉅，且販賣行
    為乃毒品禍害之源，其源不斷，則流毒所及，非僅多數人之
    生命、身體受其侵害，并社會、國家之法益亦不能免，為害
    之鉅，當非個人一己之生命、身體法益所可比擬，嚴重戕害
    國民之身心健康，危害社會非輕，非法持有槍彈亦造成社會
    安全潛在之危害，並其等販賣或幫助販賣之次數為一次，及
    所用之手段、方式，及於偵審中一再供述反覆而匿飾其詞，
    犯罪後態度難認良好等一切情狀，分別量處如主文所示之刑
    ，並就被告甲○○罰金刑部分諭知易服勞役折算標準與就所
    受宣示之有期徒刑部分定其應執行之刑，以資儆懲。
  (三)沒收部分：
    1.自上開車輛手套箱後方空間取出扣案之甲基安非他命七包
      （驗前毛重合計一千零五十一點四公克），係因被告甲○○本件販入毒品行為及被告乙○○幫助販入毒品犯行取得
      之物，為查獲之第二級毒品，應依毒品危害防制條例第十
      八條第一項前段之規定，於其二人罪刑宣示項下諭知沒收
      銷燬。
    2.上開甲基安非他命七包之分裝袋共九個（其中標示為Ａ三
      之袋內尚分為兩包），係被告甲○○所有供本件犯罪使用
      之物，應依刑法第三十八條第一項第二款之規定於其毒品
      罪刑宣示項下併為沒收之諭知。
    3.扣案義大利BERETTA 廠製九二ＤＳ型制式半自動手槍壹支
      （含彈匣壹個，廠製槍號為Ｍ一八八六八Ｚ號，槍枝管制
      編號為0000000000號）、未試射之九釐米制式
      子彈伍顆、未試射之九釐米非制式子彈壹顆，係被告甲○○本件非法持有槍彈犯行及被告張宗男幫助上開犯行之行
      為標的物，均為違禁物，應依刑法第三十八條第一項第一
      款之規定，於其二人罪刑宣示項下併予以宣告沒收。
    4.扣案已試射之制式九釐米子彈參顆、已試射之九釐米非制
      式子彈壹顆均沒收，雖已於鑑定時試射而失其違禁物之性
      質，然仍屬被告甲○○所有供本件非法持有子彈犯罪所用
      之物，應依刑法第三十八條第一項第二款之規定，於其罪
      刑宣示項下併為沒收之宣告。
據上論斷，應依刑事訴訟法第二百九十九條第一項前段，毒品危
害防制條例第四條第二項、第十八條第一項前段，槍砲彈藥刀械
管制條例第七條第四項、第十二條第四項，刑法第十一條前段、
第三十條第一項前段、第二項、第五十五條、第四十七條第一項
、第四十二條第三項、第五十一條第五款、第三十八條第一項第
一款、第二款，判決如主文。
本案經檢察官陳伯均到庭執行職務。
中    華    民    國    97    年    4     月    11    日
                  刑事第十庭  審判長法  官  侯志融
                                    法  官  歐陽漢菁
                                    法  官  楊博欽
以上正本證明與原本無異
如不服本判決應於送達後十日內向本院提出上訴狀
                                    書記官  李慈容
中    華    民    國    97    年    4     月    11    日
附錄本案論罪科刑法條全文：
毒品危害防制條例第四條
  製造、運輸、販賣第一級毒品者，處死刑或無期徒刑；處無期
  徒刑者，得併科新台幣一千萬元以下罰金。
  製造、運輸、販賣第二級毒品者，處無期徒刑或七年以上有期
  徒刑，得併科新台幣七百萬元以下罰金。
  製造、運輸、販賣第三級毒品者，處五年以上有期徒刑，得併
  科新台幣五百萬元以下罰金。
  製造、運輸、販賣專供製造或施用毒品之器具者，處一年以上
  七年以下有期徒刑，得併科新台幣一百萬元以下罰金。
  前四項之未遂犯罰之。
槍砲彈藥刀械管制條例第七條
  未經許可，製造、販賣或運輸火砲、肩射武器、機關槍、衝鋒
  槍、卡柄槍、自動步槍、普通步槍、馬槍、手槍或各類砲彈、
  炸彈、爆裂物者，處死刑、無期徒刑或七年以上有期徒刑；處
  徒刑者，併科新台幣三千萬元以下罰金。
  未經許可，轉讓、出租或出借前項所列槍砲、彈藥者，處無期
  徒刑或5 年以上有期徒刑，併科新台幣一千萬元以下罰金。
  意圖供自己或他人犯罪之用，而犯前二項之罪者，處死刑或無
  期徒刑；處徒刑者，併科新台幣五千萬元以下罰金。
  未經許可，持有、寄藏或意圖販賣而陳列第一項所列槍砲、彈
  藥者，處五年以上有期徒刑，併科新台幣一千萬元以下罰金。
  第一項至第三項之未遂犯罰之。
槍砲彈藥刀械管制條例第十二條
  未經許可，製造、販賣或運輸子彈者，處一年以上七年以下有
  期徒刑，併科新台幣五百萬元以下罰金。
  未經許可，轉讓、出租或出借子彈者，處六月以上五年以下有
  期徒刑，併科新台幣三百萬元以下罰金。
  意圖供自己或他人犯罪之用，而犯前二項之罪者，處三年以上
  十年以下有期徒刑，併科新台幣七百萬元以下罰金。
  未經許可，持有、寄藏或意圖販賣而陳列子彈者，處五年以下
  有期徒刑，併科新台幣三百萬元以下罰金。
  第一項至第三項之未遂犯罰之。


司法院資訊處製作；財團法人民間司法改革基金會備份。
